臺灣橋頭地方法院刑事判決
110年度訴字第91號
公  訴  人  臺灣橋頭地方檢察署檢察官果股
被      告  朱鵬程


上列被告因偽造文書案件，經檢察官提起公訴（109年度偵字第1
3161號、第13162號），本院判決如下：
    主  文
本件公訴不受理。
    理  由
一、公訴意旨略以：被告朱鵬程係台灣淘寶科技股份有限公司（
    下稱台灣淘寶公司）負責人，其基於行使偽造私文書及使公
    務員登載不實之犯意，分別為下列行為：
  ㈠被告先於民國107年3月15日前某日，未經被害人馬德績同意
    ，委由不知情之印章刻印業者偽造「馬德績」印章，明知其
    並未於107年3月15日10時許、同日14時許，召開台灣淘寶公
    司股東會議、董事會議，竟於附表編號1所示日期，偽造附
    表編號1所示台灣淘寶公司107年3月15日股東會議事錄、董
    事會議事錄、股東同意書、董事會出席董事簽到簿、董事（
    監察人）願任同意書等私文書，並在其上偽造附表編號1所
    示簽名及印文，用以表示附表編號1所示被害人謝淑芬、謝
    雨利、馬德績、告訴人鍾玉英、黃明嬨、藍玲敏等人有參與
    股東會議或董事會議、同意改選董事、監察人、轉讓股份及
    修正公司章程之意。再委由不知情之記帳士於同年月21日持
    附表編號1所示偽造之文件向臺中市政府申請公司變更組織
    ，致該管公務員陷於錯誤，登載於職務上所掌管公司變更登
    記表之公文書上，足以生損害於被害人謝淑芬、謝雨利、馬
    德績、告訴人鍾玉英、黃明嬨、藍玲敏及臺中市政府對公司
    登記事項管理之正確性。
  ㈡被告明知其並未於107年11月18日10時許、同日14時許，召 
    開台灣淘寶公司股東會議、董事會議，竟於附表編號2所示
    日期，偽造附表編號2所示台灣淘寶公司107年11月18日股東
    會議事錄、董事會議事錄、董事會出席董事簽到簿、董事（
    監察人）願任同意書等私文書，並在其上偽造附表編號2所
    示簽名及印文，用以表示附表編號2所示告訴人藍玲敏、鍾
    玉英、黃明嬨、被害人馬德績、謝雨利等人有參與股東會議
    或董事會議、同意改選董事、監察人、遷移地址及修正公司
    章程之意。再委由不知情之記帳士於同年月23日、同年12月
    6日持附表編號2所示偽造之文件向臺北市政府申請公司變更
    登記，致該管公務員陷於錯誤，登載於職務上所掌管公司變
    更登記表之公文書上，足以生損害於告訴人藍玲敏、鍾玉英
    、黃明嬨、被害人馬德績、謝雨利及臺北市政府對公司登記
    事項管理之正確性。
　㈢被告明知其並未於107年12月29日10時許，召開台灣淘寶公司
    股東臨時會議，竟於108年1月17日前某日，偽造股東臨時會
    議事錄，不實記載出席率100%，並在其上偽造「馬德績」印
    文，用以表示所有台灣淘寶公司之股東均同意修正章程、補
    選董事之意；另未經告訴人吳美莉同意，委由不知情之印章
    刻印業者偽造「吳美莉」印章，並蓋印在告訴人吳美莉所簽
    之董事願任同意書上，再委由不知情之記帳士於108年1月17
    日持上開股東臨時會議事錄向臺北市政府申請公司變更登記
    ，致該管公務員陷於錯誤，登載於職務上所掌管公司變更登
    記表之公文書上，足以生損害於被害人馬德績及臺北市政府
    對公司登記事項管理之正確性。
　㈣被告明知其並未於108年4日10時許，召開台灣淘寶公司股東
    臨時會議，竟於108年4月23日前某日，偽造股東臨時會議事
    錄，不實記載出席率100%，並在其上偽造「馬德績」印文，
    用以表示所有台灣淘寶公司之股東均同意修正章程、補選董
    事及監察人之意；另未經告訴人吳美莉、陳芯誼同意，偽造
    董事辭職書2份、董事願任同意書，委由不知情之印章刻印
    業者偽造「吳美莉」、「陳芯誼」印章，並分別蓋印在董事
    辭職書2份、董事願任同意書上，被告另分別在董事辭職書2
    份、董事願任同意書上分別偽造「吳美莉」、「陳芯誼」簽
    名，再委由不知情之記帳士於108年4月23日、同年5月16日
    持上開股東臨時會議事錄、董事辭職書2份、董事願任同意
    書向臺北市政府申請公司變更登記，致該管公務員陷於錯誤
    ，登載於職務上所掌管公司變更登記表之公文書上，足以生
    損害於被害人馬德績、告訴人吳美莉、陳芯誼及臺北市政府
    對公司登記事項管理之正確性。
　㈤因認被告就一、㈠至㈣所為，均係涉犯刑法第216條、第210條
    之行使偽造私文書、同法第214之使公務員登載不實等罪嫌
二、按被告死亡者，應諭知不受理之判決，並得不經言詞辯論為
    之，刑事訴訟法第303 條第5 款及第307 條分別定有明文。
    查被告偽造文書案件，經檢察官於109年11月23日提起公訴
    ，並於109 年12月18日繫屬法院乙節，有該起訴書及臺灣橋
    頭地方檢察署109 年12月18日橋檢信果109偵13161字第1099
    047588號函上法院收文日期章戳印存卷足憑，惟被告於111 
    年7月6日死亡，有被告之個人資料查詢結果在卷可稽，揆諸
    前揭說明，爰不經言詞辯論，逕為諭知不受理之判決。
據上論斷，應依刑事訴訟法第303 條第5 款、第307 條，判決如
主文。　　
中　　華　　民　　國　　111 　年　　8 　　月　　1 　日　
         刑事第二庭     審判長法  官   黃右萱   
　　　                             法  官  李怡靜 
　　　                       　　　法  官  姚怡菁
以上正本證明與原本無異。
如不服本判決應於收受送達後20日內向本院提出上訴書狀，並應
敘述具體理由；如未敘述上訴理由者，應於上訴期間屆滿後20日
內向本院補提理由書（均須按他造當事人之人數附繕本）「切勿
逕送上級法院」。
中　　華　　民　　國　　111 　年　　8 　　月　　1 　　日
                                   書記官  楊淳如
　　　　　　　　　　　　　　　
附表：
編號 日期 偽造私文書名稱 偽造簽名 偽造印文 1 107年3月15日 股東會議事錄 無 馬德績   董事會議事錄 無 馬德績   股東同意書 謝淑芬、鍾玉英、謝雨利、黃明嬨、馬德績、藍玲敏 無   董事會出席董事簽到簿 鍾玉英、謝雨利、黃明嬨 無   董事（監察人）願任同意書 鍾玉英、謝雨利、黃明嬨、馬德績 無 2 107年11月18日 股東會議事錄 無 馬德績   董事會議事錄 無 馬德績   董事會出席董事簽到簿 藍玲敏、謝雨利、鍾玉英、黃明嬨 無   董事（監察人）願任同意書 藍玲敏、黃明嬨、謝雨利、鍾玉英、馬德績 無